# 请教陈版主收益法评估金额与最终交易作价的关系

提问人：辉 哥 2017 时间：2021-06-15 17:10:23
您好陈版主，A公司准备收购B公司60%股权，收购协议约定B公司股权价值按照最近一年含税收入的0.8倍确定，假设B公司最近一年含税收入为 1亿元，那么收购金额为 10000 万元 0.8 0.6=4800万元。同时A公司聘请了评估机构对B公司股东全部权益价值进行评估，收益法评估值是否应在 8000万左右才能证明该项交易是公允的？由于交易金额是双方已经协商确定的，评估值是否仅作为交易价格公允合理的一个佐证？

回答人：chenyiwei
基本赞同你的理解： 1 、收益法评估值应在 8000 万左右才能证明该项交易是公允的； 2 、由于交易金额是双方已经协商确定的，有实际交易作为证据，因此评估值仅作为交易价格公允合理的一个佐证。但如果收益法评估值低于协议作价，则在期末减值测试时应从严把握。